【裁判字號】    95,易,1153
【裁判日期】    951030
【裁判案由】    違反著作權法
【裁判全文】
臺灣彰化地方法院刑事判決              95年度易字第1153號
公  訴  人  臺灣彰化地方法院檢察署檢察官
被      告  乙○○
上列被告因違反著作權法等案件，經檢察官提起公訴（95年度偵
字第481號）及移送併辦（95年度偵字第1668號），本院裁定依
簡式審判程序判決如下：
    主  文
乙○○擅自以移轉所有權之方法散布著作原件之重製物而侵害他
人之著作財產權，處有期徒刑月，如易科罰金，以銀元佰元
即新臺幣玖佰元折算壹日。
扣案如附表一所示「171in1」等卡匣20個沒收。
    事  實
一、乙○○係設於彰化縣彰化市○○路○段232號「永欣模型玩具
    店」之實際負責人，明知不詳年籍姓名綽號「小張」之男子
    於民國 (下同)94 年5月間所寄賣之「171in1」合卡、「組
    合機器人」單卡等遊戲程式卡匣共21個，係分別載有如附表
    一所示之未經著作權人臺灣光榮資訊股份有限公司（下稱光
    榮公司）及日商任天堂股份有限公司（下稱任天堂公司）同
    意或授權之遊戲軟體著作（即俗稱之盜版片、大補帖），非
    經其同意或授權，不得擅自重製、散布或意圖營利而交付；
    亦明知前揭卡匣外包裝上如附表二示之商標及圖樣（圖樣詳
    卷），係任天堂公司享有之商標專用權，且均仍在商標專用
    期間內，竟仍收受之；並與上開綽號「小張」之男子，約定
    拆帳方式為每販賣1個卡匣可分得至少新台幣 (下同)1 百元
    之代價，而基於營利之意圖於上址店內存放前開卡匣，並於
    94 年8月9日在上址販賣其中之「99in1」合卡1個予不知情
    之李欣宸。嗣於94年8月17日17時許，為警在上址店內搜索
    而查獲，並扣得乙○○所有供販賣所用、如附表一所示「17
    1in1」等卡匣20個。
二、案經光榮公司、任天堂公司訴由彰化縣警察局彰化分局報請
    臺灣彰化地方法院檢察署檢察官偵查起訴。
    理    由
一、上揭事實，業據被告乙○○坦承不諱，核與告訴代理人嚴立
    媛、丙○○、甲○○之指訴，證人即永欣模型玩具店店員葉
    佳性及證人李欣宸之證述相符，並有遊戲卡匣20個（合卡17
    個、單卡3個）扣案及現場照片、扣案物品照片、使用商標
    圖樣目錄、享有著作權明細表、相關商標註冊證影本、經濟
    部智慧財產局函文影本、著作權執照影本、發票影本、營利
    事業登記證影本、永欣模型玩具店收據、任天堂株式會社意
    見書、授權書、認證書等件附卷可稽；次查被告乙○○係第
    1 次接受「小張」男子之寄賣即係收受前開盜版卡匣，之後
    亦不曾接觸過「小張」，且被告平日所販賣者均係有版權之
    單卡，不曾販售過合卡等情，此為被告自承在卷，則被告既
    知寄賣之卡匣來源不明，其中佔絕大部分比例之合卡卡匣又
    非其往常所販賣之正版商品，則被告何能不懷疑該等卡匣之
    合法性？況所謂之「合卡」俗稱大補帖，係將數個遊戲程式
    收錄在1個卡匣之商品，正版遊戲公司均不會出版合卡卡匣
    ，因合卡所收錄之遊戲均非單一著作權公司所有，商品販售
    之利潤難以分配，故合卡卡匣均為仿冒品一情，亦據告訴代
    理人丙○○證述屬實，則被告既為相關商品之經營者，對上
    開情節實難諉為不知，是其前於偵查中雖辯解不知扣案之卡
    匣係盜版云云，應為卸責之詞，不足採信。本件事證明確，
    被告乙○○犯行洵堪認定。
二、核被告乙○○所為係違反著作權法第91條之1第1項、商標法
    第82條之罪；被告乙○○以一行為侵犯光榮公司及任天堂公
    司著作權並觸犯商標法，為想像競合犯，應依刑法第55條規
    定從一重之著作權法第91條之1第1項之罪處斷。爰審酌被告
    乙○○犯罪之動機、方法、手段、所生危害暨犯後態度等一
    切情狀，量處如主文所示之刑，以示懲儆。又被告犯罪時之
    刑法第41條第1項前段規定：「犯最重本刑為5年以下有期徒
    刑以下之刑之罪，而受6個月以下有期徒刑或拘役之宣告，
    因身體、教育、職業、家庭之關係或其他正當事由，執行顯
    有困難者，得以1元以上3元以下折算一日，易科罰金。」又
    被告行為時之易科罰金折算標準，修正前罰金罰鍰提高標準
    條例第2條前段（現已刪除）規定，就其原定數額提高為100
    倍折算1日，則本件受刑人行為時之易科罰金折算標準，應
    以銀元300元折算1日，經折算為新臺幣後，應以新臺幣900
    元折算為1日。惟95年7月1日修正公布施行之刑法第41條第1
    項前段則規定：「犯最重本刑為五年以下有期徒刑以下之刑
    之罪，而受六個月以下有期徒刑或拘役之宣告者，得以新臺
    幣一千元、二千元或三千元折算一日，易科罰金。」比較修
    正前後之易科罰金折算標準，以95年7月1日修正公布施行前
    之規定，較有利於被告，則應依刑法第2條第1項前段，適用
    修正前刑法第41條第1項前段規定，定其折算標準。扣案如
    附表一所示「171in1」等卡匣20個係被告所有供犯本罪所用
    之物，依著作權法第98條前段規定沒收之。又檢察官以95年
    度偵字第1668號案件移送併辦部分與本件起訴部分係屬相同
    事實，併此敘明。
據上論斷，應依刑事訴訟法第273條之1第1項、第299條第1項前
段，著作權法第91條之1第1項、第98條前段，商標法第82條，刑
法第2條第1項、第55條，修正前刑法第41條第1項前段，修正前
罰金罰鍰提高標準條例第2條，現行法規所定貨幣單位折算新台
幣條例第2條，判決如主文。
本案經檢察官鮑慧忠到庭執行職務。
中    華    民    國    95    年    10    月    30    日
                  刑事第一庭          法  官  林欽章
以上正本證明與原本無異。
如不服本判決，應於判決送達後十日內向本院提出上訴狀 (須附
繕本 )。
告訴人或被害人對於判決如有不服具備理由請求檢察官上訴者，
其上訴期間之計算係以檢察官收受判決正本之日期為準。
中    華    民    國    95    年    10    月    30    日
                                      書記官  陳錫威
附錄本案論罪科刑法條全文：
著作權法第91條之1第1項
擅自以移轉所有權之方法散布著作原件或其重製物而侵害他人之
著作財產權者，處3 年以下有期徒刑、拘役，或科或併科新臺幣
五十萬元以下罰金。
商標法第82條
明知為前條商品而販賣、意圖販賣而陳列、輸出或輸入者，處一
年以下有期徒刑、拘役或科或併科新臺幣 5 萬元以下罰金。
附表一
┌───┬─────┬───┬─────────────┐
│編  號│遊戲 名稱 │數  量│侵害之遊戲著作（受害公司）│
├───┼─────┼───┼─────────────┤
│ 一   │171 in 1  │  1   │耀西的萬有引力、DR.MARIO、│
│      │（合卡）  │      │TETRIS、BASEBALL、大金剛  │
│      │          │      │、大金剛2、大金剛3、GOLF  │
│      │          │      │、TENNIS                  │
│      │          │      │（均為任天堂）            │
├───┼─────┼───┼─────────────┤
│ 二   │235 in 1  │  1   │瑪琍歐賽車、TETRIS、BASEBA│
│      │（合卡）  │      │LL、大金剛、大金剛2、大金 │
│      │          │      │剛3、F1 RACE、TENNIS      │
│      │          │      │（均為任天堂）            │
├───┼─────┼───┼─────────────┤
│ 三   │115 in 1  │  1   │DR.MARIO、BASEBALL、大金剛│
│      │（合卡）  │      │、大金剛2、大金剛3、GOLF  │
│      │          │      │、F1 RACE、TENNIS         │
│      │          │      │（均為任天堂）            │
├───┼─────┼───┼─────────────┤
│ 四   │216 in 1  │  1   │DR.MARIO、TETRIS、BASEBALL│
│      │（合卡）  │      │、大金剛、大金剛2、大金剛 │
│      │          │      │3、GOLF、F1 RACE、TENNIS  │
│      │          │      │（均為任天堂）            │
├───┼─────┼───┼─────────────┤
│ 五   │150 in 1  │  2   │超級瑪琍歐4、超級瑪琍歐3、│
│      │（合卡）  │      │超級瑪琍歐2、DR.MARIO、   │
│      │          │      │TETRIS 、大金剛1、大金剛2 │
│      │          │      │、大金剛3、GOLF、F1 RACE、│
│      │          │      │TENNIS                    │
│      │          │      │（均為任天堂）            │
├───┼─────┼───┼─────────────┤
│ 六   │180 in 1  │  1   │DR.MARIO、TETRIS、BASEBALL│
│      │（合卡）  │      │、大金剛3、GOLF、F1 RACE、│
│      │          │      │TENNIS                    │
│      │          │      │（均為任天堂）            │
├───┼─────┼───┼─────────────┤
│ 七   │216 in 1  │  1   │口袋怪獸紅寶石、口袋怪獸藍│
│      │（合卡）  │      │寶石、口袋怪獸綠寶石、口袋│
│      │          │      │怪獸火紅版、口袋怪獸葉綠版│
│      │          │      │、口袋怪獸金、口袋怪獸銀、│
│      │          │      │口袋怪獸綠版、口袋怪獸黃版│
│      │          │      │、口袋怪獸藍版、DR.MARIO、│
│      │          │      │TETRIS、BASEBALL、大金剛、│
│      │          │      │大金剛2、大金剛3、GOLF、  │
│      │          │      │TENNIS                    │
│      │          │      │（均為任天堂）            │
├───┼─────┼───┼─────────────┤
│ 八   │130 in 1  │  1   │淘氣瑪琍、超級瑪琍歐、超級│
│      │（合卡）  │      │瑪琍歐2、超級瑪琍歐3、超級│
│      │          │      │瑪琍歐4、瑪琍歐賽車、SUPER│
│      │          │      │MARIO BROS.3、BASEBALL、大│
│      │          │      │金剛3、GOLF、TENNIS（以上 │
│      │          │      │為任天堂公司）            │
├───┼─────┼───┼─────────────┤
│ 九   │110 in 1  │  1   │口袋怪獸紅寶石、口袋怪獸藍│
│      │（合卡）  │      │寶石、口袋怪獸金、口袋怪獸│
│      │          │      │銀、口袋怪獸黃版、超級瑪琍│
│      │          │      │歐4、TETRIS、F1 RACE、    │
│      │          │      │BASEBALL、大金剛、大金剛3 │
│      │          │      │、GOLF、TENNIS            │
│      │          │      │（均為任天堂）            │
├───┼─────┼───┼─────────────┤
│ 十   │200 in 1  │  1   │DR.MARIO、TETRIS、BASEBALL│
│      │（合卡）  │      │、大金剛、大金剛2、大金剛 │
│      │          │      │3、GOLF、F1 RACE、TENNIS、│
│      │          │      │超級瑪莉兄弟DX            │
│      │          │      │（均為任天堂）            │
├───┼─────┼───┼─────────────┤
│ 十一 │110 in 1  │  1   │DR.MARIO、TETRIS、BASEBALL│
│      │（合卡）  │      │、大金剛3、GOLF、F1 RACE、│
│      │          │      │TENNIS、超級瑪莉歐        │
│      │          │      │（均為任天堂）            │
├───┼─────┼───┼─────────────┤
│ 十二 │210 in 1  │  1   │BASEBALL、大金剛、大金剛2 │
│      │（合卡）  │      │、大金剛3、GOLF、F1 RACE  │
│      │          │      │、TENNIS、口袋怪獸紅寶石、│
│      │          │      │口袋怪獸綠寶石、瑪琍歐&路 │
│      │          │      │易RPG、超級瑪琍歐         │
│      │          │      │（均為任天堂）            │
├───┼─────┼───┼─────────────┤
│ 十三 │178 in 1  │  1   │DR.MARIO、TETRIS、大金剛1 │
│      │（合卡）  │      │、大金剛2、大金剛3、GOLF、│
│      │          │      │F1 RACE、TENNIS           │
│      │          │      │（均為任天堂）            │
├───┼─────┼───┼─────────────┤
│ 十四 │180 in 1  │  1   │DR.MARIO、TETRIS、BASEBALL│
│      │（合卡）  │      │、大金剛、大金剛2、大金剛 │
│      │          │      │3、F1 RACE、TENNIS、超級碼│
│      │          │      │琍歐                      │
│      │          │      │（均為任天堂公司）        │
├───┼─────┼───┼─────────────┤
│ 十五 │203 in 1  │  1   │DR.MARIO、BASEBALL、大金剛│
│      │（合卡）  │      │、大金剛2、大金剛3、GOLF  │
│      │          │      │、F1 RACE、TENNIS         │
│      │          │      │（以上為任天堂公司）      │
│      │          │      │                          │
│      │          │      │真三國無雙                │
│      │          │      │（以上為臺灣光榮公司）    │
├───┼─────┼───┼─────────────┤
│ 十六 │132 in 1  │  1   │口袋怪獸紅寶石、口袋怪獸綠│
│      │（合卡）  │      │寶石、超級瑪琍歐、口袋怪獸│
│      │          │      │金、口袋怪獸銀、口袋怪獸綠│
│      │          │      │版、口袋怪獸黃版、口袋怪獸│
│      │          │      │藍版、DR.MARIO、TETRIS 、 │
│      │          │      │BASEBALL、大金剛、大金剛3 │
│      │          │      │、GOLF、TENNIS            │
│      │          │      │（均為任天堂）            │
├───┼─────┼───┼─────────────┤
│ 十七 │組合機器人│  1   │組合機器人                │
│      │（單卡）  │      │                          │
├───┼─────┼───┼─────────────┤
│ 十八 │口袋怪獸綠│  1   │口袋怪物綠寶石            │
│      │寶石      │      │                          │
│      │（單卡）  │      │                          │
├───┼─────┼───┼─────────────┤
│ 十九 │SPY KIDS  │  1   │無，僅係侵害商標專用權    │
│      │3-D       │      │                          │
│      │（單卡）  │      │                          │
└───┴─────┴───┴─────────────┘
 附表二
┌───┬───────────┐
│編  號│  商 標 名 稱         │
├───┼───────────┤
│ 一   │ Nintendo             │
├───┼───────────┤
│ 二   │ GAME BOY             │
├───┼───────────┤
│ 三   │ DONKEY  KONG         │
├───┼───────────┤
│ 四   │ POKEMON              │
├───┼───────────┤
│ 五   │ 瑪莉醫生圖           │
├───┼───────────┤
│ 六   │ 瑪莉跳躍圖           │
├───┼───────────┤
│ 七   │ SUPER  MARIO 64      │
├───┼───────────┤
│ 八   │ MARIO  BROS.         │
├───┼───────────┤
│ 九   │ MARIO  KART          │
└───┴───────────┘


司法院資訊處製作；財團法人民間司法改革基金會備份。
